Minutes et répertoires du notaire François LE JAY, 9 août 1746 - décembre 1755 (étude XXVIII)
Archives nationales
- Minutes de François LE JAY, 9 juillet 1746 - décembre 1755; MC/ET/XXVIII/299 - MC/ET/XXVIII/344
  - Minutes. 1749, juillet - septembre, juillet - septembre 1749; MC/ET/XXVIII/313
    - Contrat de mariage de Jean-Baptiste AUBERGÉ avec Jeanne-Marguerite HUGOT, fille de François HUGOT, maître menuisier et Marguerite CORDET, Vieille rue du Temple, paroisse Saint-Paul; témoin, Jean-Baptiste HUGOT, menuisier, oncle paternel de l'épouse., 28 septembre 1749; MC/ET/XXVIII/313
    - HUGOT (François) maître menuisier Vieille rue du Temple § Mariage de la fille de .., 28 septembre 1749; MC/ET/XXVIII/313
      contrat de mariage; Hugot, François
    - Bail de maison avec deux boutiques, grande rue du Faubourg Saint-Antoine, par Jean Lemire, maître horloger, place Dauphine, paroisse Saint-Barthélemy., 29 septembre 1749; MC/ET/XXVIII/313
      bail; Dauphine (place); Lemire, Jean; horloger
    - LEMIRE (Jean) maître horloger place Dauphine § Bail .., 29 septembre 1749; MC/ET/XXVIII/313
      bail; Lemire, Jean
    - DESTRICHE (Pierre) Entrepreneur des bâtiments du Roi Grand Arsenal § Marché passé par .., 27 septembre 1779; MC/ET/XXVIII/313
      marché; Destriche, Pierre
  - Minutes. 1749, octobre - décembre, octobre - décembre 1749; MC/ET/XXVIII/314
    - Brevet d'allouée pour la fille de Pierre DARRAS, sculpteur, porte Saint-Martin, paroisse Saint-Laurent, chez une brodeuse., 1er octobre 1749; MC/ET/XXVIII/314
    - DARRAS (Pierre) Sculpteur Porte Saint-Martin § Alloué de la fille de .., 1er octobre 1749; MC/ET/XXVIII/314
      Darras, Pierre
    - Bail de meubles moyennant 8 l. pour 6 mois accordé à Guillaume JOSSELIN, maître sculpteur, grande rue du Faubourg Saint-- Antoine., 2 octobre 1749; MC/ET/XXVIII/314
    - Bail de chambre pour 120 l. par an par François-Louis GIRAULT, menuisier, rue de la Roquette., 5 octobre 1749; MC/ET/XXVIII/314
    - GIRAULT (François Louis) menuisier Rue de la Roquette § Sous Bail .., 5 octobre 1749; MC/ET/XXVIII/314
      bail; Girault, François Louis
    - GRANDIN (Louis) Marchand Tapissier grde rue du faubourg Saint-Antoine § Bail .., 9 octobre 1749; MC/ET/XXVIII/314
    - DELFIN (Jean Pierre) Maître serrurier vieille rue du Temple § Don Mutuel, 12 octobre 1749; MC/ET/XXVIII/314
      donation; Delfin, Jean Pierre
    - Jean Chanut, horloger à Paris, quai Pelletier, paroisse Saint-Gervais, et Louise Heret, veuve de Jacques-Louis Diennard, menuisier, rue de Charonne, reconnaissent un remboursement de rente de 300 l., 17 octobre 1749; MC/ET/XXVIII/314
      quittance; Pelletier (quai); Charonne (rue de); Chanut, Jean; Heret, Louise; Diennard (veuve); Diennard, Jacques-Louis; horloger; menuisier
    - Soureau (Paul), maître menuisier, grande rue du Faubourg Saint-Antoine § Renonciation .., 17 octobre 1749; MC/ET/XXVIII/314
      renonciation; Soureau, Paul
    - Maille (Michel), menuisier, Paris § Renonciation à la succession de .., 17 octobre 1749; MC/ET/XXVIII/314
      renonciation; Maille, Michel
    - CHANUT (Jean) Horloger Quai Pelletier § Remboursement., 17 octobre 1749; MC/ET/XXVIII/314
      Chanut, Jean
    - Paul FOUREAU, maître menuisier, et Jeanne MAILLE, grande rue du faubourg S/t/-Antoine, renoncent à la succession de Michel MAILLE, menuisier à Paris, 17 octobre 1749; MC/ET/XXVIII/314
    - Acte de notoriété par lequel est attestée la mort d'Henri Duvauler, orfèvre à Paris, le 4 décembre 1748, n'ayant qu'un seul fils et héritier Gaspard-Denis Duvauler, orfèvre à Paris., 19 octobre 1749; MC/ET/XXVIII/314
      notoriété; Duvauler, Henri; Duvauler, Gaspard-Denis; orfèvre
    - CRÉTIN (Jean André) Maçon Charenton § Vente .., 20 octobre 1749; MC/ET/XXVIII/314
      acte de vente; Crétin, Jean André
    - Inventaire après décès de Damien DUMAS marchand de bois carré, en présence de Jacques-Philippe DUMAS, cizeleur, rue de la Juiverie en la cite, par. de la Madeleine Louis BARRIT cizeleur, grande Rue du faubourg Saint-Ant., 21 octobre 1749; MC/ET/XXVIII/314
    - LOTTIN (Antoine) Maître Serrurier Rue Beauregard § Marché passé par .., 23 octobre 1749; MC/ET/XXVIII/314
      marché; Lottin, Antoine
    - TUANNE (Denis) Maître Serrurier Rue Saint-Denis § Traité d'office .., 25 octobre 1749; MC/ET/XXVIII/314
      Tuanne, Denis
    - TUANNE (Jean) Serrurier gde rue faubourg Saint-Martin § Traité d'office .., 25 octobre 1749; MC/ET/XXVIII/314
      Tuanne, Jean
    - Contrat de mariage de Barthélemy LAMBERT, compagnon menuisier, rue Saint-Antoine, paroisse Saint-Paul, fils d'1 laboureur du nord, avec Marie Françoise POTEL - témoin, Sébastien VOINIER, menuisier, et Jacques BESNARD, menuisier, amis du futur., 26 octobre 1749; MC/ET/XXVIII/314
    - ROGER (Jacques) Maçon Vincennes § Vente .., 27 octobre 1749; MC/ET/XXVIII/314
      acte de vente; Roger, Jacques
    - Désistement de plainte par Claude DELESCOLLE, sculpteur, place de la porte, Fg-S/t/-Antoine, Claude-François DELESCOLLE, fils, sculpteur, Pierre-Hubert COIFFIER, sculpteur, grande rue du faubourg - S/t/-Antoine, près l'abbaye Louis VENIAT, sculpteur., 31 octobre 1749; MC/ET/XXVIII/314
    - COIFFIER (Pierre Hubert) Sculpteur grde rue du faubourg Saint-Antoine § Désistement de Saint-Claude de Lescot, 31 octobre 1749; MC/ET/XXVIII/314
      Coiffier, Pierre Hubert
    - DELESCOLLE (Claude) Sculpteur Face de la porte Saint-Antoine § Désistement., 31 octobre 1749; MC/ET/XXVIII/314
      Delescolle, Claude
    - BELLEVILLE (Pierre) Entrepreneur de bâtiments Rue de Reuilly § Marché de maçonnerie passé par .., 5 novembre 1749; MC/ET/XXVIII/314
      marché; Belleville, Pierre
    - D'1 maison, Grande rue du Faubourg Saint-Antoine, dont le sieur CHERRET est propriétaire; inventaire après décès d'Etienne IGOU, Marchand Mercier, mari de Marie-Catherine HERICOURT, en présence de ses frères et soeurs héritiers, notamment Balthazard-André IGOU, peintre vernisseur à Paris, Grande rue du Faubourg Saint-Martin, paroisse Saint-Laurent, Pierre IGOU, menuisier Louis-Guillaume BELLIER, vernisseur, les marchandises de commerce de Lyon sont puisées dans la boutique par 2 maîtres marchands ébénistes, Jean-David FORTANIER et François MONDON, grande rue du faubourg Saint-Antoine: Dans la boutique; 3 bar buffets de chêne et dessus de marche 216 l.; 3 toilettes vernies et 32 miroirs 87 l.;; 1 buffet sur sa commode de bois de chêne 15 l.;; 1 établi et outils 30 l.; 2 armoires à portes vitrées 48 l.; 4 tableaux de fleur et fruits de bordures 1 comptoir de bois doré 50 l.;; 1 comptoir de bois de chesne et ses banquettes de carme dans le magazin du premier étage 24 l.;; 17 commodes de différents bois des indes avec leurs garnitures de fontes bronzées et dessus de marbre et 2 autres avec bronzes sans marbre 2474 l.;; 12 commodes de bois des Indes non garnies 410 l.;; 10 secrétaires de bois des Indes, tous garnis 1053 l.;; 10 tablettes vernyer lachinées, le bas à porte et le haut à join en encoigneurs 100 l; 5 autres tablettes de merisier et aune aussi en encoignures 15 l.; 7 tablettes ' ' le bar à porte 21 l.; 6 tables de merisier à ecran 60 l.; 3 tables de nuit de noyer à jour ou sans porte à dessus de marbre 80 l.; 7 écrans dont 1 de merisier et l'autre d'amarante 50 l; 2 tables ambulantes de bois dans indes satinées 40 l.; 2 bureaux de bois de violette avec leurs garnitures de fontes bronzées et de maroquin 300 l.;; 14 paravents à 6 feuilles tout garnis en toile et papier peint à différents sujets dont 4 sont des Indes 340 l.;; 11 pieds de table de bois doré avec leur dessus de marbre 820 l.;; 1 pied de table sculpté non doré 80 l.; 3 tablettes vernyer lachinées, le bas à porte 30 l.; 4 ' ' à jour ' 12 l.; 9 coffres de noyer et bois des indes, 10 boestes à tabac 126 l.;; 1 tritracque de bois des Indes en table 72 l;; 10 cabarets de merisier et noyer dont 1 en bois des Indes à dessus de marche, tous à pied à bûche 130 l.; 5 encoignures vernyes lachinées en gradins à jour 20 l.; 2 tusacq noirs à mettre sur table 12 l;; 1 pulpitre de merisiers à écran pour musique 15 l.; 6 toillettes de noyers dont 2 ferrées sans miroirs et 2 'd'aulnes non ferrés 60 l.;; 1 bois d'écran doré 24 l.;; 1 toillette à pied de biche bois d'arcajou garnyes de touttes ses boestes et flacons et de son miroir 96 l;; 1 table à langloise bois des Indes à damier ? 30 l.; 4 soufflets à cabinets uxys 12 l.;; 1 tabagie de noyer et 1 boeste à tabac d'1 livre 8 l.; 4 cabarets à auces vernys lachinées 20 l.; 5 chaises percées de bois de noyer futtes en livres 40 l.;; 1 tableau peint sur bois reprit ? (représentant) Dalila dans sa bordure de bois doré 20 l.;; 100 pieds de mouleurs sculpté et doré 25 l.; 2 Christs dont une d'yvoire et l'autre de bois et aux deux sur leurs nappes de velour dans leur bordure de bois doré 48 l.; 2 portes missel de bois de noyer 4 l.;; 1 table de merizier ditte table de lit 12 l.; 3 bidets de noyer a dossier dont deux garnys de maroquins et cuvettes 60 l.;; 1 cul de lampe de bois doré et son marbre 12 l.; 2 tables ditte vide poches merizier et aune 24 l.; 5 fauteuils et 1 chaise de bois d'hestre foncés de canne 40 l.; 4 chaises percées de bois de noyer et 2 bidets de pareil bois couverts de maroquin et garnys de leurs cuvette de fayence; 5 bidets de noyer. .. avec leurs cuvettes 80 l.;; 1 benitier de bois doré 9 l.;; 12 plateaux de cabaret vernys lachinés 60 l.;; 1 chaise de commodité a vaze de fayence 8 l.;; 12 Guéridons de bois de merisiers 24 l.;; 18 cirans de carton à main 3 l.; 36 crachoirs de bois de noyer 27 l.; 2 pulpitres à main de bois de noyer 3 l. 10 s.; 2 miroirs de glace dans leur bordure de bois doré dont un de 24 poulces de haut sur 18 de large et l'autre de 20 poulces de haut sur 18 auny de large 63 l.; 4 trumeaux dont 2 d'une seule glace chacun, l'une de 60 poulces de haut, l'autre de 24 auny toutes 2 de 30 pulces de large, le troisième en 2 glaces d'1 de 34 et l'autre de 13 poulces de haut chacune de 25 poulces de large, le quatrième en 2 glaces l'une de 96 et l'autre de 16, chacune de 30 de large et un cinquième trumeau auny en deux glaces l'une de 30 et l'autre de 16 poulces de haut chacune de 30 de large tous dans leur bordure et parquet 1050 l.; Dans le magazin au second etage; 21 commodes de bois de noyer dont 1 à dessus de marbre; 6 garnyes de portent de fonte brouses et 14 non garnyes 435 l.; 6 secrétaires de bois de noyer garnys 253 l.; 4 bas de buffets de bois de chesne dont deux avec leurs dessus de marbre 212 l.; 2 bibliothèques de bois de merisier à hauteur d'apuy 50 l.;; 1 bibliothèque de bois de palissandre à corniche ceintrée 120 l.; 4 armoires de bois de noyer et hestre garnyes de leurs ferrures 248 l.; 4 armoires en encoignure dont 1 de bois de noyer et 3 de merisier 60 l.; 2 bas d'armoires de bois de noyer à 2 vollets chacun 36 l.;; 1 secretaire d'armée de bois de noyer 18 l; 2 prie Dieu de bois de noyer et merisier 24 l.;; 13 tables à jouer de bois de merizier touttes couvertes de draps vert 150 l.;; 1 table ditte demye toilette de bois de noyer 36 l.;; 1 salloir de bois de chene 6 l.;; 1 bureau de bois noircy couvert de maroquin et fauny d'entrée de serrure de cuivre 36 l.; 4 dessus de table à manger de bois de sapin et 1 pied ferré brise 24 l.;; 17 tables ambulantes de bois de noyer et hestre 51 l.; 5 tables ditte servantes de bois de noyer 30 l.; 2 buffets dont 1 de noyer et l'autre de chesne en armoire a deux vollets et 2 guichets chacun 250 l.; 26 chaises percées de bois de noyer et hestre 80 l.;; 17 tables de nuit de bois de noyer et hestre 49 l. 10 s.;; 12 tables a écrire de bois noircy couvertes de maroquin 100 l.; 20 fauteuils de bois d'hestre foncés de carme dont 8 a bras de maroquin 166 l.;; 15 chaises de pareil bois aussy foncées de carme 60 l.; 2 pulpitres de bois de noyer à pied pour musique 6 l.; 5 tables de bois de noyer a ouvrages 24 l.; 9 tables de toilette avec leur chassis plyant dont 2 d'hazard 45 l.; 5 gueridon de bois de merisiers sur les escalliers 10 l.;; 18 dessus de differens marbres tant pour armoire d'encoignures que pour commode et pied doré 173 l.; differentes garnitures de fontes bronzés et dépareilles pour ouvrage et petit clouds d'épingles 77 l.; sept sceaux de fayance a bec 7 l.;; 1 baignoire de canne et son basseur d'étain 24 l; 7 dessus de differens marches pour commode et 9 dessus de marche pour des armoires en encoignure 260 l. Dans l'armoire a costé de la cheminée dans la petite salle à manger au rez de chaussée; 6 peaux de maroquin noire 18 l.; Papiers luré des débiteurs d'Igon, 68 feuillets inscrits le dernier est 1 sieur du POUCHET 4/e/ registre des ouvriers, commence 26 oct. 1748, 20 premiers feuillets inscrits ou le deffunt a enregistré tous les ouvrages et marchandises fourni à crédit par différents maîtres et ouvriers, avec sommes payées à compte., 6 novembre 1749; MC/ET/XXVIII/314
    - IGOU (Balthazar André), Peintre, vernisseur grde rue du faubourg Saint-Martin § Inventaire après décès de IGOU (Etienne), 6 novembre 1749; MC/ET/XXVIII/314
      inventaire; Igou, Balthazar André; Igou, Etienne
    - Mathurin DUVAL, menuisier, oncle retenir du côté maternel de la future, est témoin au contrat de mariage de Sebastien-Antoine DELAFORGE, avec Marguerite FRETOT, fille de Marie-Elisabeth CHATEUX, veuve de Nicolas FREROT., 9 novembre 1749; MC/ET/XXVIII/314
    - LEBASTARD (Jacques) menuisier Charenton § Transport de rente foncière .., 9 novembre 1749; MC/ET/XXVIII/314
      transport de droits; Lebastard, Jacques
    - SELLIER (François Germain) Maçon Charenton § Transport de rente foncière .., 9 novembre 1749; MC/ET/XXVIII/314
      transport de droits; Sellier, François Germain
    - Transport de rente de feu Jacques LE BASTARD, par ses héritiers: notamment Jacques LE BASTARD, menuisier au pont de Charenton, Jean-Bernard GILLIS, menuisier et Marie-Louise [Le] Bastard et les enfants mineurs de feu Jean CRESPIN, menuisier à Villemaré Saint-Georges., 9 novembre 1749; MC/ET/XXVIII/314
    - Transport de bail de 400 l. livres de loyer annuel par Jeanne-Antoinette PERRET, veuve de François GRATOT, maître marchand miroitier et marchand de bois, à Antoine-Mathieu CRIARD, maître ébéniste à Paris et à Marie-Susanne CHEVALLIER, qui demeurant rue du Temple, paroisse Saint-Nicolas des Champs, d'1 maison et chantier, rue de Charenton, dont le propriétaire est Louis COMPAGNOT, marchand de bois pour la provision de Paris (bail du 16 juillet 1748 passé devant Le Chanteur, étude LXXXI), sous la caution de Jean-Mathieu CHEVALIER, maître ébéniste à Paris, rue de Grenelle, faubourg Saint-Germain, par Saint-Sulpice., 11 novembre 1749; MC/ET/XXVIII/314
    - Contrat de mariage de Dominique BERNARD, avec Marie-Marguerite NICOLLE. Témoin: Claude BERGER, maître tourneur, Jean-Pierre BAQUEZ, maître tourneur, ami, 16 novembre 1749; MC/ET/XXVIII/314
    - Mise en apprentissage de Joseph Leroux, âgé de 12 ans pour 5 ans chez Pierre Plautard,, sculpteur, moyennant 100 livres., 17 novembre 1749; MC/ET/XXVIII/314
      contrat d'apprentissage; Leroux, Joseph; Plautard, Pierre; sculpteur
    - Robilliard (Jean Claude), maître menuisier, rue des Tournelles § Inventaire après décès de .., 17 novembre 1749; MC/ET/XXVIII/314
      inventaire après décès; Robilliard, Jean Claude
    - PLANTARD (Pierre) Sculpteur Rue Saint-Nicolas § Alloué chez .., 17 novembre 1749; MC/ET/XXVIII/314
      Plantard, Pierre
    - Brevet d'alloué de Joseph LEROUX, 12 ans pour 5 ans chez Pierre PLANTARD, sculpteur à Paris, 17 novembre 1749; MC/ET/XXVIII/314
    - Inventaire après décès de Claude ROBILLARD, maître menuisier à Paris, rue des Tournelles, paroisse Saint-Paul - l'atelier cet prisé par Louis TESTARD, rue Saint-Claude, paroisse Saint-Paul et Gabriel MARATIER, rue Saint-Antoine, maîtres menuisiers: il n'y a que des planches et membrures de chêne et Sapin, 7 établis; outils de moulures etc. .., 17 novembre 1749; MC/ET/XXVIII/314
    - Contrat de mariage de Pierre PAULMIER, ferrandinier avec Gabrielle DILLIER, fille d'Augustin DILLIER, sculpteur, grande rue du Faubourg-S/t/-Antoine., 20 novembre 1749; MC/ET/XXVIII/314
    - DILLIER (Augustin) Sculpteur grde rue faubourg Saint-Antoine § Mariage de la fille de .., 20 novembre 1749; MC/ET/XXVIII/314
      contrat de mariage; Dillier, Augustin
    - Contrat de mariage de Jacques MACRE, 22 ans tourneur à Paris, dont le tuteur est Pierre MACRE, ébéniste à Paris, rue de Charenton, son frère, fils de défunts Louis MACRE, laboureur à AUDRICOURT ( ? Haudricourt, C. Mar.) ?, et de Jeanne de HOT avec Anne-Marguerite BOUCHERON, fille de François BOUCHERON, ouvrier en toile cirée., 22 novembre 1749; MC/ET/XXVIII/314
    - MACRÉ (Pierre) Ebéniste Rue de Charenton § Mariage de .., 22 novembre 1749; MC/ET/XXVIII/314
      contrat de mariage; Macré, Pierre
    - Sous-bail accordé à Lange de Bourbon, machiniste et faiseur de baromètre, grand rue de Faubourg Saint-Antoine, moyennant 125 l., 23 novembre 1749; MC/ET/XXVIII/314
    - DURIN (César) Maçon Montreuil § Titre nouvel .., 25 novembre 1749; MC/ET/XXVIII/314
      titre nouvel; Durin, César
    - Contrat de mariage de François JORAND 20 ans, compagnon vernisseur, fils de Pierre JORAND, layetier, rue Sainte Marguerite, avec Elisabeth AUSTERLEGUE, veuve d'Antoine GOUVART, compagnon vernisseur. même jours: inventaire après décès d'Antoine GOUVART, vernisseur grande rue du Fg-St-Antoine, 4 enfants mineurs, en présence le Jean-Baptiste-Gabriel GARNIER, maître peintre vernisseur, rue de Charenton, subrogé tuteur, marchandises puisées par Pierre SUBTIL, menuisier à Paris en numero de bordure ou maison en bois, rue Sainte Marguerite: ouvrages ceintrés propres à vernir, bordures, ' quarrés ' ' '., 27 novembre 1749; MC/ET/XXVIII/314
    - GOUVART (Antoine) vernisseur Grde rue faubourg Saint-Antoine § Inventaire après décès de .., 27 novembre 1749; MC/ET/XXVIII/314
      inventaire; Gouvart, Antoine
    - Garnier (Jean-Baptiste Gabriel), maître peintre vernisseur, rue de Charenton § Inventaire après décès de Gouvart (Antoine), 27 novembre 1749; MC/ET/XXVIII/314
    - Bail de terrains pour 12 l par an par Marc OLIVIER, menuisier à Paris, rue Saint-Nicolas, 1er décembre 1749; MC/ET/XXVIII/314
    - Olivier (Marc), menuisier, rue Saint-Nicolas § Bail .., 1er décembre 1749; MC/ET/XXVIII/314
      bail; Olivier, Marc
    - Liquidation de la succession d'Étienne IGOU, marchand mercier, Parmi les dettes passives, il est dû au sieur Nicolas-Jacques TRICOT, marchand faïencier, 51 livres 4 sols (probablement pour des chaises percées, des bidets...)., 3 décembre 1749; MC/ET/XXVIII/314
      liquidation; Tricot, Nicolas-Jacques; Igou, Etienne; commerçant; porcelainier; commerçant
    - IGOU (Balthazar André), Peintre, vernisseur grde rue faubourg Saint-Martin § Liquidation et transport de droits .., 3 décembre 1749; MC/ET/XXVIII/314
      transport de droits; Igou, Balthazar André
    - Bail de maison de 400 l. grande rue de Reuilly 22, par François-Gabriel PETIT, sculpteur à Paris, grande rue du Faubourg-S/t/-Antoine, 7 décembre 1749; MC/ET/XXVIII/314
    - PETIT (Gabriel) Sculpteur grde rue faubourg Saint-Antoine. § Bail., 7 décembre 1749; MC/ET/XXVIII/314
      bail; Petit, Gabriel
    - Bail de maison, rue de Charonne, pour un loyer de 350 l. par Marie-Anne Armand, veuve Chopineau, épouse de Nicolas Turpin, ' orphèvre jouaillier, ' (orfèvre joaillier), rue de Charonne et ses neveux., 10 décembre 1749; MC/ET/XXVIII/314
      bail; Charonne (rue de); Armand, Marie-Anne; Chopineau (veuve); Chopineau; Turpin, Nicolas; orfèvre; orfèvre
    - Obligation de 2000 l. de Jacques-Philippe TOURBIER, bourgeois de Paris, envers Marie-Claude. TOURBIER, sa soeur, veuve de Pierre-Nicolas ALLARD, maître peintre doreur, à Paris., 13 décembre 1749; MC/ET/XXVIII/314
    - FRECHOT (Jean Baptiste) Maçon entrepreneur de bâtiments faubourg Saint-Antoine § Marché passé par .., 14 décembre 1749; MC/ET/XXVIII/314
      marché; Frechot, Jean Baptiste
    - Renouvellement de bail de maison, rue de Lappe, moyennant loyer annuel de 250 l. par Jacques GAILLARD, imprimeur, rue des Anglais, paroisse Saint-Séverin, à Pierre-Antoine DUBOIS, menuisier à Paris et Anne BOUCHY, son épouse, 28 décembre 1749; MC/ET/XXVIII/314
    - COCHART (François Grégoire) menuisier Rue Saint-Marguerite § Décharge et Convention .., 28 décembre 1749; MC/ET/XXVIII/314
      Cochart, François Grégoire
    - LOREAU (Louis) Ebéniste grde rue faubourg Saint-Antoine § Descharge et convention .., 28 décembre 1749; MC/ET/XXVIII/314
      Loreau, Louis
    - AUGÉ (Pierre) Maître maçon; Rue des Nonains d'Hyères § Délégation., 28 décembre 1749; MC/ET/XXVIII/314
      Augé, Pierre
    - Partage entre les héritiers GOUIN, notamment Madeleine GOUIN, veuve de Louis LOREAU, ébéniste à Paris grande rue de Fg-S/t/-Antoine François-Grégoire COCHARD, menuisier rue Sainte-Marguerite,..., 28 décembre 1749; MC/ET/XXVIII/314
    - Constitution de rente à Jean-Baptiste Delfosse, peintre du roi., 31 décembre 1749 - 1749; MC/ET/XXVIII/314
      Delfosse, Jean-Baptiste; peintre
    - Rente de 50 l. constituée par Alexandre CORNET, ancien notaire et Anne-Catherine BOUDIN son épouse au profit de Jean-Baptiste DELFOSSE, peintre du roi en qui dore et Marie-Agnès LEVILLY, pour se libérer de la somme de 1000 l. qui reste dans 19265 l. 1/1 obligation passée devant maître BRICAULT (et. II), le 11 juin 1743., 31 décembre 1749; MC/ET/XXVIII/314
      constitution de rente; obligation
  - Minutes. 1750, janvier - mars, janvier - mars 1750; MC/ET/XXVIII/315
    - Tisserant (Jacques) maçon rue de Reuilly § Vente, 1er janvier 1750; MC/ET/XXVIII/315
      acte de vente; Tisserant, Jacques
    - Contrat de mariage de Thomas JAMET compagnon ébéniste, rue des Anglaises, fils mineur de François JAMET, ébéniste, absent depuis 16 ans de Paris et du Royaume, et de Marie-Louise FLECHY, avec Marie-Marguerite Françoise CAFFIN, témoins, Marie CLIQUET, femme de Thomas FLECHY, ébéniste, lui ayeul maternel, Mathieu CRIARD, aussi, maître ébéniste., 11 janvier 1750; MC/ET/XXVIII/315
    - Bail de maison à l'entrée de la rue de Charenton, moyennant 1 loyer annuel de 600 l. par Marie-Catherine HERICOURT, veuve d'Etienne IGOU, marchand mercier, à François-Pierre Blondin, Marchand boulanger, pour 6 ans., 15 janvier 1750; MC/ET/XXVIII/315
    - Contrat de mariage de Philbert Bodier, marchand mercier, quai de l'Ecole, paroisse Saint-Germain-l'Auxerrois, avec Anne-Louis (sic) Lebrun; témoins: Michel-Robert Hallet, orfèvre du roy, Marie-Anne Barry, son épouse, François-Joseph Remquet, marchand orfèvre joaillier., 25 janvier 1750; MC/ET/XXVIII/315
      contrat de mariage; Ecole (quai de l'); Bodier, Philbert; Lebrun, Anne-Louise; Hallet, Michel-Robert; Barry, Marie-Anne; Remquet, François-Joseph; commerçant; orfèvre
    - Noël (Pierre), menuisier, grande rue du Faubourg Saint-Antoine § Remboursement, 25 janvier 1750; MC/ET/XXVIII/315
      indemnité; Noël, Pierre
    - Coussin (Pierre Jacques) maître fondeur rue de la Licorne § Mariage de .., 25 janvier 1750; MC/ET/XXVIII/315
      contrat de mariage; Coussin, Pierre Jacques
    - Remboursement de 600 L. par rachat de rente de 30 livres par Philippe LEGOIS, maître et marchand miroitier à Pierre Noël, menuisier, grande rue du Fg-S/t/-Antoine., 25 janvier 1750; MC/ET/XXVIII/315
    - Contrat de mariage de Pierre-Jacques CAUSSIN, maître fondeur à Paris, rue de la Licorne, par du Sainte-Marie-Madeleine, en la cité majeur, fils de Jacques CAUSSIN, maître fondeur et de Marie-Catherine LEMOYNE, rue Saint-Eloi, paroisse Saint-Pierre-des-Arcis, avec Marie-Nicolle BLONDEL, fille de Louis BLONDEL, maître fondeur, grande rue du Fg-S/t/-Antoine, vis à vis les enfants trouvés et de feue Louise-Angélique DROUARD - témoin: Charles DUGUET, orfèvre, beau frère à cause de Catherine CAUSSIN, soeur, François GAY, maître fondeur, ami, Louis-François BLONDEL, maître fondeur, oncle, et Catherine de POILLY, son épouse Jean BOUDOUR, sculpteur., 25 janvier 1750; MC/ET/XXVIII/315